【裁判字號】    98,上訴,3031
【裁判日期】    980729
【裁判案由】    毒品危害防制條例
【裁判全文】
臺灣高等法院刑事判決                98年度上訴字第3031號
  上  訴  人
  即  被  告  甲○○
                  （現另案於臺灣臺北監獄臺北分監執行中）
上列上訴人因違反毒品危害防制條例案件，不服臺灣板橋地方法
院98年度訴字第2148號，中華民國98年6月30日第一審判決（起
訴案號：臺灣板橋地方法院檢察署98年度毒偵字第2798號），提
起上訴，本院判決如下：
    主  文
上訴駁回。
    理  由
一、依刑事訴訟法第350條、第361條、第362條、第367條規定，
    不服地方法院之第一審判決而上訴者，須提出上訴書狀，並
    應敘述具體理由，此為上訴必備之程式；其所提出之書狀未
    敘述上訴理由，或僅曾以言詞陳述上訴理由者，均應於上訴
    期間屆滿後二十日內補提理由書於第一審法院。第一審法院
    經形式審查，認逾期未補提上訴理由者，應定期間先命補正
    ；逾期未補正者，為上訴不合法律上之程式，應以裁定駁回
    。倘已提出上訴理由，但所提非屬具體理由者，則由第二審
    法院以上訴不合法律上之程式，判決駁回。而所謂具體理由
    ，必係依據卷內既有訴訟資料或提出新事證，指摘或表明第
    一審判決有何採證認事、用法或量刑等足以影響判決本旨之
    不當或違法，而構成應予撤銷之具體事由，始克當之（例如
    ：依憑證據法則具體指出所採證據何以不具證據能力，或依
    憑卷證資料，明確指出所為證據證明力之判斷如何違背經驗
    、論理法則）；倘僅泛言原判決認定事實錯誤、違背法令、
    量刑失之過重或輕縱，而未依上揭意旨指出具體事由，或形
    式上雖已指出具體事由，然該事由縱使屬實，亦不足以認為
    原判決有何不當或違法者，皆難謂係具體理由（參照最高法
    院97年台上字第892號判決意旨）。
二、查本件原判決以被告甲○○基於施用第一級毒品海洛因之犯
    意，於民國（下同） 98年3月8日下午3時42分許為警採尿前
    回溯 26小時內之某時，在其位於臺北縣三峽鎮○○路○段57
    號4樓住處，以將毒品海洛因摻水置入針筒內施打之方式，
    施用第一級毒品海洛因1次。嗣於98年3月8日下午1時許，因
    另案通緝為警查獲，經被告甲○○同意採尿送驗後，發現呈
    鴉片類陽性反應等情，此據被告供承不諱在卷，並有臺灣檢
    驗科技股份有限公司出具之濫用藥物檢驗報告乙紙附卷可參
    ，而以被告上開犯行，事證明確，所為係犯毒品危害防制條
    例第10條第1項之施用第一級毒品罪。並審酌被告之素行、
    迭因施用毒品案件，經裁定送觀察、勒戒、強制戒治後，竟
    仍無法戒除毒癮，復再次漠視法令禁制而犯本罪，顯見其戒
    除毒癮之意志薄弱，惟其施用毒品乃戕害個人身心健康，尚
    未危及他人，及犯罪後坦承犯行態度尚佳等一切情狀，就所
    犯上開之罪，量處有期徒刑七月。被告不服，提起本件上訴
    ，形式上雖提出書狀敘述上訴理由，略以：本件尿液檢驗可
    能不實，因警方並無給被告封條，亦無讓被告自己拿著尿瓶
    把瓶口封死，更沒有在瓶口上簽名捺印云云，而指摘原判決
    不當，惟查，被告於97年5月20日警詢時供稱：「（警方人
    員為你所採集編號L0000000號之尿液兩瓶，是否由你本人親
    自施放、封蓋、洗滌後封貼簽名捺印？）是的。」（見97年
    度毒偵字第2798號第6頁），核被告上訴意旨所述警方對其
    採尿過程顯與卷內訴訟資料不符，其上訴意旨並非依據卷內
    訴訟資料或提出新事證，指摘或表明第一審判決有何足以影
    響判決本旨之不當或違法，自非屬得上訴第二審之具體理由
    （參照最高法院98年台上字第873號判決意旨）。依上揭說
    明，本件上訴未敘述具體理由，其上訴自屬不合法律上之程
    式，應予判決駁回，並不經言詞辯論為之。
據上論結，應依刑事訴訟法第三百六十七條前段、第三百七十二
條判決如主文。
中    華    民    國    98    年    7     月    29    日
                  刑事第十五庭  審判長法  官  吳昭瑩
                                      法  官  李釱任
                                      法  官  張傳栗
以上正本證明與原本無異。
如不服本判決，應於收受送達後10日內向本院提出上訴書狀，其
未敘述上訴之理由者並得於提起上訴後10日內向本院補提理由書
（均須按他造當事人之人數附繕本）「切勿逕送上級法院」。
                                      書記官  吳玉華
中    華    民    國    98    年    7     月    30    日


司法院資訊處製作；財團法人民間司法改革基金會備份。
